Minutes et répertoires du notaire Nicolas I VASSART, août 1560 - 1575 (étude XXXVI)
Archives nationales
- Minutes de Nicolas I VASSART, août 1560 - 1575; MC/ET/XXXVI/14 - MC/ET/XXXVI/17
  - Minutes. 1575, MC/ET/XXXVI/17
    - Pouvoir par Toussaint Dorival, étaminier, pour plaider sur son contrat d'apprentissage et notamment au sujet d'une robe de serge noire bordée de velours., 4 mars 1575
      E. Caron, A travers les minutes des notaires parisiens [étude XXXVI, env. 990 actes], 1559-1577, Paris, 1900, notice n°824 (voir contexte dans le Plan d’orientation général - Notaires de Paris, guides thématiques du Minutier).
      procuration; Dorival, Toussaint
    - Transaction entre Albert de Gondi, maréchal de France, gouverneur et lieutenant de sa majesté en son pays de Provence, et Me Geoffroy Peguillier, sgr de Coulanges et d'Orgeval, conseiller du roi et maître ordinaire en sa cour des comptes sur la propriété de deux fiefs dépendant de la châtellenie de Marly, appelés Vauleroy et la Bruyère., 4 mars 1575
      E. Caron, A travers les minutes des notaires parisiens [étude XXXVI, env. 990 actes], 1559-1577, Paris, 1900, notice n°829 (voir contexte dans le Plan d’orientation général - Notaires de Paris, guides thématiques du Minutier).
      accord; Gondi, Albert de; Peguillier, Geoffroy; officier général; magistrat; comptable
    - Décharge par François de Gérente, baron et seigneur de Senard, d'une procuration par lui donnée le 1er mars 1574 au capitaine Raymond Guyennet., 7 mars 1575
      E. Caron, A travers les minutes des notaires parisiens [étude XXXVI, env. 990 actes], 1559-1577, Paris, 1900, notice n°825 (voir contexte dans le Plan d’orientation général - Notaires de Paris, guides thématiques du Minutier).
      décharge; Gérente, François de; Guyennet, Raymond
    - Pouvoir par les comte et comtesse de Retz de reprendre le procès pendant entre mad. de Dampierre, mère de mad. de Retz, et le sr. Maisonnier pour raison des fruits de la terre de Chastau, 7 mars 1575
      E. Caron, A travers les minutes des notaires parisiens [étude XXXVI, env. 990 actes], 1559-1577, Paris, 1900, notice n°826 (voir contexte dans le Plan d’orientation général - Notaires de Paris, guides thématiques du Minutier).
      procuration; Retz (M. de); Retz (Mme de); Dampierre (Mme de); Maisonnier (M.)
    - Promesse par Jehan Channeteau, valet de chambre de M. le comte de Montsoreau, chevalier de l'ordre du roi demeurant au Plessis, près Montfort, pays du Maine, de prévenir Lambert du Fay, valet de chambre de Mgr frère du roi, de tous les états, offices ou bénéfices qui viendraient à vaquer au pays du Maine et ailleurs et dans le cas où led. sr. du Fay obtiendrait un des bénéfices, la tierce partie des amendes appartiendrait au sr. Channeteau., 12 mars 1575
      E. Caron, A travers les minutes des notaires parisiens [étude XXXVI, env. 990 actes], 1559-1577, Paris, 1900, notice n°840 (voir contexte dans le Plan d’orientation général - Notaires de Paris, guides thématiques du Minutier).
      promesse; Channeteau, Jean; Dufay, Lambert; employé de maison
    - Pouvoir par illustrissime et révérendissime Charles, cardinal de Rambouillet, abbé de Saint-Martin de Pontoise, à l'effet d'administrer les biens et affaires de ladite abbaye, aliéner, si besoin est, le temporel selon les taxes qui pourront être faites., 15 mars 1575
      E. Caron, A travers les minutes des notaires parisiens [étude XXXVI, env. 990 actes], 1559-1577, Paris, 1900, notice n°828 (voir contexte dans le Plan d’orientation général - Notaires de Paris, guides thématiques du Minutier).
      procuration; Angennes, Charles d' (1530-1587); cardinal; abbé
    - Quittance par Louis Turpin, apothicaire de la reine mère du roi à Claude Chabouillé, receveur du domaine à Melun, de la somme de 70 l. 17 s., montant des amendes jugées par la cour présidial de Melun et dont lad. dame lui a fait don., 16 mars 1575
      E. Caron, A travers les minutes des notaires parisiens [étude XXXVI, env. 990 actes], 1559-1577, Paris, 1900, notice n°830 (voir contexte dans le Plan d’orientation général - Notaires de Paris, guides thématiques du Minutier).
      quittance; Melun (Seine-et-Marne); Turpin, Louis; Chabouillé, Claude; pharmacien
    - Pouvoir par Jacques de Montmorin, seigneur du Châtelet, gentilhomme de la chambre du roi et premier écuyer d'écurie de la reine et capitaine du pont du Franmanon-lès-Moulins, de céder son état de capitaine dud. pont à Me Claude de Leniz, seigneur de Couzan, capitaine de 50 hommes d'armes. Signé: de Montmorin., 18 mars 1575
      E. Caron, A travers les minutes des notaires parisiens [étude XXXVI, env. 990 actes], 1559-1577, Paris, 1900, notice n°831 (voir contexte dans le Plan d’orientation général - Notaires de Paris, guides thématiques du Minutier).
      procuration; Montmorin, Jacques de; Leniz, Claude de; officier de la Chambre du roi (Ancien Régime); officier (armée)
    - Obligation par Claude de Leniz de 1 000 écus d'or soleil pour ladite cession. Signé: de Leniz, 18 mars 1575
      E. Caron, A travers les minutes des notaires parisiens [étude XXXVI, env. 990 actes], 1559-1577, Paris, 1900, notice n°832 (voir contexte dans le Plan d’orientation général - Notaires de Paris, guides thématiques du Minutier).
      obligation; Leniz, Claude de
    - Pouvoir par Jehan des Essards de faire compte avec damoiselle Renée Nicolas, veuve de Jehan Lhuillier, conseiller du roi et président de la cour des comptes, seigneur de Borbennois, par suite du décès de François des Essards., 22 mars 1575
      E. Caron, A travers les minutes des notaires parisiens [étude XXXVI, env. 990 actes], 1559-1577, Paris, 1900, notice n°834 (voir contexte dans le Plan d’orientation général - Notaires de Paris, guides thématiques du Minutier).
      procuration; Des Essards, Jean; Des Essards, François; Nicolas, Renée; Lhuillier, Jean
    - Quittance à Marguerite de Harde, veuve de Nicolas Maheut, neveu de Charles Maheut, notaire au Châtelet., 24 mars 1575; MC/ET/XXXVI/17
      Notaires des XVIe-XVIIIe siècles (4153 actes), par Claire Béchu, Catherine Grodecki, Marie-Antoinette Fleury, Madeleine Jurgens, Marie-Françoise Limon-Bonnet, Pierre-Yves Louis, Xenia Pamfilova, Isabelle Pebay, v. 1950, 1986-1994 (fichier papier entièrement dématérialisé; voir contexte dans le Plan d’orientation général - Notaires de Paris, guides thématiques du Minutier).
      quittance; Maheut, Charles; Deharde, Marguerite; Maheut, Nicolas; notaire
    - Pouvoir par Christophe Guérin, jardinier du roi en son château du Louvre, de résigner son état de jardinier au profit de Marcel Guérin, son fils., 25 mars 1575
      E. Caron, A travers les minutes des notaires parisiens [étude XXXVI, env. 990 actes], 1559-1577, Paris, 1900, notice n°837 (voir contexte dans le Plan d’orientation général - Notaires de Paris, guides thématiques du Minutier).
      procuration; Guérin, Christophe; Guérin, Marcel; jardinier
    - Transaction entre Jehan Pierre, surintendant des affaires du révérendissime cardinal (mot adiré) Joachim Chevreau et Claude Petit, maître pourvoyeurs suivant la cour, sur une somme de 25,787 l. 2 s., avancée auxd. pourvoyeurs par les trésorier et argentier du cardinal., 26 mars 1575
      E. Caron, A travers les minutes des notaires parisiens [étude XXXVI, env. 990 actes], 1559-1577, Paris, 1900, notice n°835 (voir contexte dans le Plan d’orientation général - Notaires de Paris, guides thématiques du Minutier).
      accord; Pierre, Jean; Chevreau, Joachin; Petit, Claude; cardinal
    - Compte entre Pierre Lhopital l'aîné et Pierre Lhopital le jeune, demeurant à Nonancourt, comme se portant fort de Jacques de Lhopital, et haute puissante dame Hélène Bonne, veuve de Charles de Gondi, seigneur de la Tour, sur le prix de six arpents de haute futaie dans la forêt de Montfort-l'Amaury, lesquels avaient été donnés au seigneur de la Tour par le roi aujourd'hui régnant, alors duc d'Anjou, et avaient été vendus le 9 novembre 1573 à Jacques de Lhopital., 26 mars 1575
      E. Caron, A travers les minutes des notaires parisiens [étude XXXVI, env. 990 actes], 1559-1577, Paris, 1900, notice n°836 (voir contexte dans le Plan d’orientation général - Notaires de Paris, guides thématiques du Minutier).
      Montfort-l'Amaury (Yvelines); Lhopital, Pierre de; Lhopital, Pierre de; Lhopital, Jacques de; Bonne, Hélène; Gondi, Charles de
    - Transaction avec les pourvoyeurs du cardinal d'Este (décompte de pourvoierie)., 27 mars 1575; MC/ET/XXXVI/17
      accord; Este, Hippolyte d' (1509-1572); cardinal
    - Pouvoir par Pierre de Gondi, évêque de Paris, pour poursuivre ses fermiers de la baronnie de Gorzy., 30 mars 1575
      E. Caron, A travers les minutes des notaires parisiens [étude XXXVI, env. 990 actes], 1559-1577, Paris, 1900, notice n°838 (voir contexte dans le Plan d’orientation général - Notaires de Paris, guides thématiques du Minutier).
      procuration; Gondi, Pierre de (1533-1616); évêque
    - Marché entre Simonneau et révérend père en Dieu Pierre de Gondi, évêque de Paris, prieur de Saint-Arnoult, pour les réparations du choeur dud. prieuré et des chapelles de sainte Scariberge et de saint Maur, et notamment les vitres qui sont 'paincturées et ymagiées', 30 mars 1575
      E. Caron, A travers les minutes des notaires parisiens [étude XXXVI, env. 990 actes], 1559-1577, Paris, 1900, notice n°839 (voir contexte dans le Plan d’orientation général - Notaires de Paris, guides thématiques du Minutier).
      marché; Simonneau (M.); Gondi, Pierre de (1533-1616); évêque
    - Vente par Albert de Gondi, maréchal de France, premier gentilhomme de la maison du roi, à Jean Galeasse Fregouze, gentilhomme ordinaire de la chambre du roi, d'une galère nommée La Serayne, étant au port de Marseille, équipée de forçats, avec la place de capitaine, pour le prix de 24000 livres., avril 1575; MC/ET/XXXVI/17
      acte de vente; Marseille (Bouches-du-Rhône); Gondi, Albert de; Frégouze, Jean Galeasse; officier de la Chambre du roi (Ancien Régime)
    - Acte concernant Raulet Bugy, marchand pourvoyeur en la maison de la reine-mère du roi., 8 avril 1575; MC/ET/XXXVI/17
      Bugy, Raulet; commerçant
    - Hommage Jacques Dumesnil, chevalier de l'ordre du roi sieur de Saint-Léger en Artois, Hamerolles et Brancourt, à Monsieur, fils et frère du roi, comte de Montfort-l'Amaury, des fiefs de la Hauteville, Claquin, de la Charmoy et Chanerières, comme mouvant du château de Gambais et du comté de Montfort-l'Amaury., 16 avril 1575
      E. Caron, A travers les minutes des notaires parisiens [étude XXXVI, env. 990 actes], 1559-1577, Paris, 1900, notice n°841 (voir contexte dans le Plan d’orientation général - Notaires de Paris, guides thématiques du Minutier).
      déclaration féodale; Dumesnil, Jacques
    - Hommage des religieux du prieuré et couvent de Sainte-Croix fondé à Paris, rue de la Bretonnerie, à dame Françoise de Babou, épouse d'Antoine d'Estrées, pour le fief de Malvoisine., 16 avril 1575
      E. Caron, A travers les minutes des notaires parisiens [étude XXXVI, env. 990 actes], 1559-1577, Paris, 1900, notice n°846 (voir contexte dans le Plan d’orientation général - Notaires de Paris, guides thématiques du Minutier).
      déclaration féodale; Estrées, Antoine d'; Babou, Françoise de
    - Obligation par haute et puissante dame Françoise de Babou, épouse d'Antoine d'Estrées, de 4,500 l. vis-à-vis d'un sr. d'Elbon, banquier et bourgeois de Paris, à la condition que led. d'Elbon ferait remplir au nom de Jehan Ledoyen, prêtre du diocèse de Rouen, les lettres de provision de l'abbaye de Saint-Camin qui ont été mises ès mains dud. d'Elbon., 16 avril 1575
      E. Caron, A travers les minutes des notaires parisiens [étude XXXVI, env. 990 actes], 1559-1577, Paris, 1900, notice n°843 (voir contexte dans le Plan d’orientation général - Notaires de Paris, guides thématiques du Minutier).
      obligation; Rouen (Seine-Maritime); Babou, Françoise de; Estrées, Antoine d'; Elbon, (M. d'); Ledoyen, Jehan; prêtre; banquier
    - Pouvoir par haut et puissant seigneur Mre. Henry de Silly, chevalier, comte de la Rocheguyon et de Rochefort, à l'effet de reconnaître devant qui il appartiendra que par suite des partages entre lui et Mre. Antoine de Silly, chevalier sieur de la Rochepot, son frère, les baronnie, terres et seigneuries de Montmirail, Trosnay, Mollinon, Montbazin, Laschy, sont échues and. sieur de Rochepot, et qu'il lui appartient de contraindre et poursuivre Toussaint Rousselet, bourgeois de Paris, fermier et amodiateur desd. terres., 17 avril 1575
      E. Caron, A travers les minutes des notaires parisiens [étude XXXVI, env. 990 actes], 1559-1577, Paris, 1900, notice n°844 (voir contexte dans le Plan d’orientation général - Notaires de Paris, guides thématiques du Minutier).
      procuration; Silly, Henry de; Silly, Antoine de; Rousselet, Toussaint
    - Pouvoir par le même [Silly, Henry de] sr. d'Anneau, de Noiseau et de Commercy, prince souverain d'Enville, pour reprendre le procès pendant à Montfort-l'Amaury entre les gens du roi, et Mre. Ysambert du Boc, chevalier de l'ordre du roi du bois d'Annebault, à raison de la tenue et mouvance du fief de Plain vent., 20 avril 1575
      E. Caron, A travers les minutes des notaires parisiens [étude XXXVI, env. 990 actes], 1559-1577, Paris, 1900, notice n°845 (voir contexte dans le Plan d’orientation général - Notaires de Paris, guides thématiques du Minutier).
      procuration; Silly, Henry de; Du Boc, Ysambert
    - Procuration concernant Pierre Anthoinet, chirurgien et valet de chambre ordinaire de Monsieur, frère du roi., 22 avril 1575; MC/ET/XXXVI/17
      procuration; Anthoinet, Pierre; chirurgien; employé de maison
    - Procuration concernant Bernard de Bretal, conseiller et médecin du roi et de la reine., 27 avril 1575; MC/ET/XXXVI/17
      procuration; Bretal, Bernard de
    - Promesse de Robert Chaniart, Etienne Gaultier, et autres... envers Armand de Gontault, capitaine de 100 hommes d'armes et de l'artillerie et autres responsables de l'artillerie du Roi; de rendre à Langres pour le 1er septembre prochain, 400 chevaux bons roulliers et de trait, 100 chartiers et 44 charrettes, pour l'artillerie et les vivres de l'armée du Roi., 30 avril 1575; MC/ET/XXXVI/17
      promesse; Langres (Haute-Marne); Chaniart, Robert; Gaultier, Etienne; Gontault, Armand de
    - Renonciation par Albert de Gondi, comte de Retz, révérend père en Dieu Pierre de Gondi, évêque de Paris, et Jean-Baptiste de Gondi, gentilhomme florentin, qu'ils ne se veulent porter héritiers de Mre Alphonse de Gondi, leur cousin germain chevalier de l'ordre du roi, et maître d'hôtel de la reine de Navarre, n'ayant pris ni appréhendé aucune chose de lad. succession. Déclaration concernant la même succession par Meraude de Gondi, dame de la Pardieu, tant en son nom que se portant fort de Marie de Gondi, comtesse de Pancalieri., mai 1575
      E. Caron, A travers les minutes des notaires parisiens [étude XXXVI, env. 990 actes], 1559-1577, Paris, 1900, notice n°851 (voir contexte dans le Plan d’orientation général - Notaires de Paris, guides thématiques du Minutier).
      renonciation; Gondi, Albert de; Gondi, Pierre de (1533-1616); Gondi, Alphonse de; Gondi, Jean-Baptiste de Gondi, Meraude de; Gondi, Marie; Gondy de Retz (famille); évêque; maître d'hôtel
    - Lettre d'Hélène Bonne, veuve de Charles de la Tour, priant le notaire Vassart de préparer une procuration pour déclarer par devant M. le grand prévôt ce qui suit: ' Je ne dois rien ni ne sais que c'est de vingt écus que M. du Ris prétend que M. de la Tour lui devait ' (très belle écriture). Signé: Hélène Bonne., 4 mai 1575
      E. Caron, A travers les minutes des notaires parisiens [étude XXXVI, env. 990 actes], 1559-1577, Paris, 1900, notice n°848 (voir contexte dans le Plan d’orientation général - Notaires de Paris, guides thématiques du Minutier).
      Bonne, Hélène; La Tour, Charles de; Du Ris
    - Mainlevée donnée par Pierre de Mollan, trésorier et receveur des deniers et parties casuelles, ayant droit de Danino Sardini, marchand lucquois à Paris, l'un des compagnons de la banque de Benedict de Noble, à Catherine de Belle, femme de Bernard François, marchand lapidaire., 5 mai 1575; MC/ET/XXXVI/17
      mainlevée; Mollan, Pierre; Sardini, Danino; Denoble, Benedict; Debelle, Catherine; François, Bernard; trésorier payeur (Ancien Régime); banquier; commerçant; orfèvre
    - Obligation de 3,000 l. par Louis de Beitons, gentilhomme de la chambre du roi, et gouverneur pour sa majesté de la ville de Saint-Esprit-de-Rue en Picardie. Signé: Lois de Beitons., 7 mai 1575
      E. Caron, A travers les minutes des notaires parisiens [étude XXXVI, env. 990 actes], 1559-1577, Paris, 1900, notice n°847 (voir contexte dans le Plan d’orientation général - Notaires de Paris, guides thématiques du Minutier).
      obligation; Beitons, Louis de; officier de la Chambre du roi (Ancien Régime)
    - Transaction concernant Barthélemy Dalmaigne, maître orfèvre à Paris., 15 mai 1575; MC/ET/XXXVI/17
      accord; Dalmaigne, Barthélemy; orfèvre
    - Procuration concernant Robert Mothe, chantre du roi, curé de Lihus, diocèse de Beauvais., 20 mai 1575; MC/ET/XXXVI/17
      procuration; Lihus (Oise); Mothe, Robert; curé; chanteur
    - Transaction entre Aignan Lhuillier, chantre et chanoine de Saint-Honoré de Paris, et Joseph Gamot et Marie Bouvin, sa femme, séparée de biens, au sujet d'une fausse déclaration faite par led. Gamot dans une vente de rente, coupable de stellionat, et pour ce prisonnier au Châtelet de Paris., 21 mai 1575
      E. Caron, A travers les minutes des notaires parisiens [étude XXXVI, env. 990 actes], 1559-1577, Paris, 1900, notice n°849 (voir contexte dans le Plan d’orientation général - Notaires de Paris, guides thématiques du Minutier).
      accord; Lhuillier, Aignan; Gamot Joseph; Bouvin, Marie; chanoine
    - Pouvoir par très haute et très puissante dame Françoise d'Orléans, veuve de très haute et très puissant S. Mre Louis de Bourbon, prince de Condé, pour suivre le procès pendant entre lad. dame et Hassouiller, écuyer sr. de Vauchamps., 21 mai 1575
      E. Caron, A travers les minutes des notaires parisiens [étude XXXVI, env. 990 actes], 1559-1577, Paris, 1900, notice n°850 (voir contexte dans le Plan d’orientation général - Notaires de Paris, guides thématiques du Minutier).
      procuration; Condé, Louis Ier de Bourbon (1530-1569, prince de); Hassouiller, (M. de); Condé, Françoise d'Orléans-Longueville (1549-1601, princesse de)
    - Transport par révérend père en Dieu, Jehan Dubourg, conseiller du roi, maître des requêtes ordinaires de son hôtel, évêque de Rouen, de 300 l. sur l'hôtel de ville., 30 mai 1575
      E. Caron, A travers les minutes des notaires parisiens [étude XXXVI, env. 990 actes], 1559-1577, Paris, 1900, notice n°853 (voir contexte dans le Plan d’orientation général - Notaires de Paris, guides thématiques du Minutier).
      transport de droits; Dubourg, Jean; maître des requêtes (Ancien Régime); évêque
    - Procuration donnée par Jacques Amyot, évêque d'Auxerre, conseiller du roi en son conseil privé, aumônier de France, sieur de Gillevoisin., 31 mai 1575; MC/ET/XXXVI/17
      procuration; Amyot, Jacques (1513-1593); évêque; grand officier de la maison du roi (Ancien Régime)
    - Transaction entre Pierre de Gondi, évêque de Paris, et Antoine Nicolaï, président de la chambre des comptes, se portant fort pour la reine mère du roi et un sr. de la Pointe, au sujet d'une métairie dite la Pinonnière de Rables, pays de Touraine, donnée par le feu roi Henry à dame Gabrielle Miron, alors femme de feu Prevost, led. don confirmé par les rois François deuxième, Charles neuvième et la reine leur mère, à François Miron, sr. de Beauvais, médecin du roi Henri deuxième, frère de lad. Gabrielle et oncle des enfants issus de son mariage avec le sr. de la Pointe, lad. transaction portant sur le compte que le mari de Gabrielle Miron avait à rendre comme trésorier ordinaire des guerres., juin 1575
      E. Caron, A travers les minutes des notaires parisiens [étude XXXVI, env. 990 actes], 1559-1577, Paris, 1900, notice n°860 (voir contexte dans le Plan d’orientation général - Notaires de Paris, guides thématiques du Minutier).
      accord; Gondi, Pierre de (1533-1616); Nicolaï, Antoine; La Pointe (M. de); Miron, Gabrielle; Miron, François; Prevost; Miron, Gabrielle; évêque; président de cour souveraine (Ancien Régime)
    - Projet de partage de moitié d'une maison rue de la Verrerie, appelée hôtel de Beauvais, et à présent .... et de moitié de l'hôtel de la rue des Billettes., juin 1575
      E. Caron, A travers les minutes des notaires parisiens [étude XXXVI, env. 990 actes], 1559-1577, Paris, 1900, notice n°861 (voir contexte dans le Plan d’orientation général - Notaires de Paris, guides thématiques du Minutier).
      partage; Verrerie (rue de la); Beauvais (hôtel de); Billettes (rue des)
    - Engagement par ...Pater, maître peintre à Paris, vis-à-vis de Mad. Jehanne de Vivonne, dame de Dampierre, gouvernante de la reine, de peindre une salle à sept travées, moyennant 70 l. t., 3 juin 1575
      E. Caron, A travers les minutes des notaires parisiens [étude XXXVI, env. 990 actes], 1559-1577, Paris, 1900, notice n°854 (voir contexte dans le Plan d’orientation général - Notaires de Paris, guides thématiques du Minutier).
      Pater (M.); Vivonne, Jeanne de
    - Autre promesse [cf. acte p. 76 n° 60 de l'instrument de recherche] de Marin Gueston, maître maçon, envers Hélène Bonne, veuve de Charles de Gondi, seigneur de La Tour, par laquelle il s'engage à rehausser, 'enchaperonner' et recrépir les murs de clôture du jardin de son hôtel, tant sur la rue Pagevin que du côté de feu l'huissier Lingault, moyennant le prix de 55 sols tournois la toise. [Rue de la Plâtrière], 3 juin 1575; MC/ET/XXXVI/17
      Documents du Minutier central des notaires de Paris, Histoire de l'art au XVIe siècle (1540-1600) [525 actes], par Catherine Grodecki, tome I, Architecture, vitrerie, menuiserie, tapisserie, jardins, Paris, Archives nationales, 1985, p. 76, notice n° 61 (instrument de recherche imprimé dématérialisé, certaines notices sont plus détaillées dans la version intégrale accessible en ligne par la rubrique 'Autres instruments de recherche', voir contexte dans le Plan d’orientation général - Notaires de Paris, guides thématiques du Minutier).
      Gueston, Marin; Gondi, Charles de; Bonne, Hélène
    - Hôtel de Dampierre. [Rue d'Autruche] - Marché aux termes duquel Jean Petit, maître peintre, promet à Jeanne de Vivonne, dame de Dampierre, gouvernante de la Reine, absente, Jean Bontemps son serviteur stipulant pour elle (...)., 3 juin 1575; MC/ET/XXXVI/17
      Le marché est conclu moyennant 70 livres tournois.
      Documents du Minutier central des notaires de Paris, Histoire de l'art au XVIe siècle (1540-1600) [525 actes], par Catherine Grodecki, tome I, Architecture, vitrerie, menuiserie, tapisserie, jardins, Paris, Archives nationales, 1985, p. 46, notice n° 8 (instrument de recherche imprimé dématérialisé, certaines notices sont plus détaillées dans la version intégrale accessible en ligne par la rubrique 'Autres instruments de recherche', voir contexte dans le Plan d’orientation général - Notaires de Paris, guides thématiques du Minutier).
      Petit, Jean; Vivonne, Jeanne de; Bontemps, Jean